

PERFIL

abogada especialista contratación estatal, dentro de mi perfil profesional puedo destacar que cuento con la capacidad, conocimiento y experiencia para elaborar contratos públicos y privados, manejo de licitaciones públicas, participación o evaluación de las mismas; cuento con experiencia tanto en ámbito público, trabajando con entidades de este tipo y con entidades privadas como firmas de abogados o empresas interesadas en licitar con el estados, también es de resaltar que cuento con conocimiento en el derecho laboral. Soy una persona interesada en el aprendizaje constante, en el crecimiento personal y profesional, puesto que creo que los retos son los que te forjan para ser mejor cada día. Soy una persona que se define como realista, que tiene amplia capacidad de trabajo en equipo y que no se rinde ante las adversidades.

CONTACTO

TELÉFONO: 319 235 0583

LINKEDIN: @dianaisabelurrea

CORREO ELECTRÓNICO: dianaisabel.urreag@gmail.com

DIANA ISABEL URREA GONZALEZ

Abogada Especialista en Contratación Estatal

EDUCACIÓN

UNIVERSIDAD DE MEDELLIN

Título de Abogada Enero de 2014 – Octubre de 2019

UNIVERSIDAD AUTONOMA LATINOAMERICANA

Título en Especialista en Contratación Estatal Julio de 2020 – Julio de 2021

EXPERIENCIA LABORAL

ENETEL S.A.S - Analista en gestión juridica y licitaciones

Enero 2024 - actualmente

Para esta empresa se realiza el apoyo principalmente al área de licitaciones, donde la tarea fundamental es presentar a la empresa como oferente dentro de los múltiples procesos de selección que se presenten tanto por entidades públicas regidas por la ley 80 de 1993 o a entidades de régimen especial, se realiza análisis de pólizas, participación en audiencias y preparación de documentación para la presentación de la oferta al igual que el uso de las diversas plataformas para presentar oferta. De igual forma se da apoyo en la realización y revisión de contratos, otrosí, ordenes de servicio y liquidaciones de contratistas y proveedores. Se realiza apoyo frente a los requerimientos de las entidades contratantes. Se realiza apoyo al sistema SAGRILAFT en el análisis de proveedores y contratistas.

JM LEGAL - Abogada Freelance

Marzo de 2023 - Enero de 2024

En esta firma se realiza apoyo al abogado principal en materia de contratación pública para entidades públicas, principalmente en la etapa precontractual, esto es en la revisión de estudios previos, resoluciones de idoneidad, invitaciones públicas y pliegos de condiciones. De igual forma se realiza la revisión de contratos, actas de inicio y pólizas; dentro de la parte contractual se da análisis de los procesos de otrosí revisando su procedencia, debida justificación por parte de la entidad estatal y el respectivo acuerdo a firmar. Adicional a lo anterior se realiza diferentes auditorias en materia de contratación pública, desde el análisis de los requisitos legales exigidos por la ley y su debida publicidad a través de los aplicativos establecidos para los contratos estatales, esto es SECOP I y II.

CONSULTORIA Y ASESORIA KORYO SAS "ACKY SAS" – Abogada capacitadora

Febrero de 2023 - Julio de 2023

Durante la estadía en esta empresa se dio capacitación a entidades públicas y privadas del régimen especial en temas de contratación pública, aplicabilidad del SECOP II y de la Tienda Virtual del Estado Colombiano, esto en todas las etapas del proceso contractual, es decir, desde la precontractual a la poscontractual. Se realizó una constante

REFERENCIAS

LABORALES

FULL ENERGY INGENIERIA SAS Nombre: Marta Elena Gómez H.

Cargo: Contadora Contacto: 313 615 4302

PERSONERIA MUNICIPAL DEL PEÑOL Nombre: Mónica María López Cargo: Personera Municipal periodo

2020-2023

Contacto: 300 797 4338

CORANTIOQUIA

Nombre: Glenys Danith Oviedo Cargo: Coordinadora grupo interno

de contratación pública Contacto: 310 7390731

ACKY SAS

Nombre: Juan David Orozco

Cargo: Gerente Contacto: 310 706 2100

JM LEGAL

Nombre: Jonnathan Montes Cargo: Abogado Líder Contacto: 319 750 1770

ENETEL S.A.S.

Nombre: Gustavo Adolfo

López

Cargo: Coordinador

jurídico

Contacto: 3053151945

PERSONALES

Nombre: Mariana Mcewen Sierra Cargo: Abogada Energy Máster

Analitycs SAS.

Contacto: 319 389 3140

Nombre: Daniel Alejandro Jaramillo Cargo: Abogado – Jefe de oficina asesora jurídica E.S.E Hospital San Vicente de Paul de Caldas (Ant)

Contacto: 315 616 8793

Nombre: Jenny Verónica Valencia Cargo: Docente universitaria Universidad de Antioquia. Contacto: 321 710 4327 actualización en temas de acuerdo marco de precios y de su vigencia y aplicabilidad para entidades públicas como el IDEA, Alcaldías, entre otras. Se dio actualización a manuales de contratación de Alcaldías de conformidad con la normativa aplicable y a su estructura. Se realizaron diversas auditorías a contratos estatales en plataformas como SECOP I y II. Se plantearon soluciones a las entidades conforme a consultas en materia de contratación públicas, supervisión o manejo de la plataforma.

CORPORACIÓN AUTÓNOMA REGIONAL DEL CENTRO DE ANTIOQUIA - CORANTIOQUIA - Abogada Contratista

Febrero de 2022 - Diciembre de 2022

En esta entidad de orden nacional se participó de forma activa como pare de la Secretaria General específicamente en el equipo de contratación pública, aquí se realizaron todo tipo de gestiones desde lo jurídico para la elaboración de contratos y convenios con la entidad, adicional a ello se daba concepto sobre la viabilidad de lacontratación siendo parte del equipo asesor y evaluador de los procesos de contratación de la entidad, con ello se realizaba el cargue de procesos contractuales a la plataforma SECOP II y se estructuraba proceso competitivo, adicional a esto se hacia completo seguimiento las actividades, cronogramas, adendas, evaluación proponentes, audiencias de adjudicación y selección del contratista final. Desde la parte contractual se daba apoyo a la supervisión del contrato o convenio, se dio asistencia técnica legal a subdirecciones y supervisiones en audiencias de incumplimiento de conformidad con el código de procedimiento administrativo con esto la redacción del acto administrativo decisorio y el acta de reunión correspondiente, de igual forma dentro de la etapa contractual se realizó apoyo en la viabilidad y redacción de otrosí y aprobación de pólizas, y en la parte poscontractual se realizaron liquidación de contratos con el lleno de los requisitos legales, publicación de estos en la plataforma SECOP II y cierre del proceso contractual. Se dio respuesta a memorandos, PQRS y demás requerimientos. Se realizaron actividades de equipo como la implementación de nuevas normativas, modificación de formatos y actualización de estudios previos conforme a estas normas de carácter contractual.

PERSONERÍA MUNICIPAL DE EL PEÑOL (ANTIOQUIA) - Personera Encargada

Septiembre de 2021 - Octubre 2021

En las funciones de este encargo se realizaron toma de declaración de víctimas en aplicación a la ley 1884 de 2011, se hizo seguimiento a procesos disciplinarios a funcionarios públicos y toma de testimonio, así como vigilancia y control de los funcionarios y las actividades que realiza la administración municipal. Se dio asesoría integral en diversos temas del derecho a los usuarios de la personería, adicional a esto se dio redacción de derechos de petición, amparos de pobreza, tutelas y apoyo como garante de derechos en audiencias de carácter penal. Se lideraron diferentes actividades dentro de la semana de juventud y planeación de las elecciones del CMJ.

FULL ENERGY INGENIERIA SAS - Jurídica Junior

Enero de 2020 - Septiembre 2021

Dentro de las funciones del cargo estaban el manejo la contratación del personal y redacción de contratos laborales, manejo de nómina, afiliaciones a seguridad social, gestión de incapacidades y realizar descargos y despidos. También dar conceptos jurídicos relacionados con la actividad contractual de la empresa y realizar requerimientos, otrosí y circulares. Desde la contratación estatal se dio manejo del SECOP II y mantenimiento actualizado el RUP, análisis y recolección de los requisitos para contratar, así como la presentación de propuesta frente a entidades públicas.

APTITUDES

- Alta capacidad de aprendizaje
- Buena redacción
- Excelente manejo de herramientas ofimáticas
- Nivel avanzado en manejo de plataformas como SECOP II yTVEC Manejo de plataformas
- como ARIBA y ORACLE Ingles B2
- Alto nivel organizativo
- Atención al detalle
- Responsabilidad frente a las tareas asignadas